【裁判字號】    97,抗,186
【裁判日期】    970222
【裁判案由】    聲請再審
【裁判全文】
臺灣高等法院刑事裁定                   97年度抗字第186號
抗  告  人
即  聲請人  甲○○
上列抗告人因聲請再審案件，不服臺灣臺北地方法院中華民國九
十七年一月二十一日裁定（九十七年度聲再字第三號），提起抗
告，本院裁定如下：
    主  文
抗告駁回。
    理  由
一、原裁定意旨略以：
（一）聲請意旨略以：伊前對於臺灣臺北地方法院九十六年度重
      附民字第一二九號刑事附帶民事訴訟事件之九十六年十一
      月九日判決提起上訴，經臺灣臺北地方法院裁定上訴駁回
      ，伊對於法院違背法令之不法處分不服，爰依法提起再審
      聲請等語。
（二）按刑事確定判決如有刑事訴訟法第四百二十條、第四百二
      十一條、第四百二十二條規定之情形者，得聲請再審，又
      對於附帶民事訴訟之判決聲請再審者，應依民事訴訟法向
      原判決法院之民事庭提起再審之訴，再附帶民事訴訟除本
      編有特別規定外，準用關於刑事訴訟之規定，刑事訴訟法
      第四百二十條至四百二十二條、第四百九十條、第五百十
      二條規定參照，是無論就刑事、刑事附帶民事訴訟事件聲
      請再審，均應以確定判決為對象，裁定無論係有關程序上
      或實體上事項者，均不得聲請再審。
（三）本件聲請人於九十六年十月三十一日向本院具狀提起刑事
      附帶民事訴訟（本院九十六年度重附民字第一二九號），
      經本院於同年十一月九日以原告之訴不合法為由，而判決
      原告之訴駁回；嗣聲請人於同年十一月二十八日具狀提起
      上訴，聲明撤銷原判決，惟亦經本院同年十二月五日以原
      告提起上訴於法不合，且無從補正瑕疵為由，而裁定上訴
      駁回；嗣該裁定於同年十二月二十三日確定，聲請人於同
      年十二月二十八日具狀聲請本件再審，聲明撤銷原裁定等
      情，有本院依職權調閱之九十六年度重附民字第一二九號
      附帶民事訴訟卷宗可稽。本件聲請人就本院九十六年度重
      附民字第一二九號事件之九十六年十二月五日裁定聲請再
      審，並非以確定判決為聲請再審對象，揆諸前揭說明，其
      聲請再審之程序違背規定，應予駁回。
二、抗告意旨略以：如後附抗告狀所載。
三、按法院認為聲請再審之程序違背規定者，應以裁定駁回之；
    次按有罪、無罪、免訴或不受理之「判決」確定後，有下列
    情形之一者，為受判決人之不利益，得聲請再審：(一)有第四
    百二十條第一款、第二款、第四款或第五款之情形者。(二)受
    無罪或輕於相當之刑之判決，而於訴訟上或訴訟外自白，或
    發現確實之新證據，足認其有應受有罪或重刑判決之犯罪事
    實者。(三)受免訴或不受理之判決，而於訴訟上或訴訟外自述
    ，或發見確實之新證據，足認其並無免訴或不受理之原因者
    ，刑事訴訟法第四百三十三條、第四百二十二條分別定有明
    文。而再審程序為就已確定之判決發現事實上錯誤或有錯誤
    之虞時所設之救濟方法，故提起再審，應對確定判決為之；
    又聲請再審之客體，應限於實體裁判之確定判決；倘屬程序
    上之裁判，因不具實體之確定力，縱經判決確定，仍亦不得
    對之作為聲請再審之對象 (客體)；且此項得否作為聲請再
    審之客體，又屬首應調查、審認之事項，必也於受理之法院
    得對該項確定判決予以受理審判之條件下，方得進而調查其
    聲請是否符合刑事訴訟法第四百二十九條規定之程式，此有
    最高法院八十年度台抗字第六四二號、八十四年度台抗字第
    一三五號裁定意旨可資參照。
四、經查本件抗告人係於九十六年十月三十一日向原審具狀提起
    刑事附帶民事訴訟，經原審於同年十一月九日以原告之訴不
    合法為由，而判決原告之訴駁回；嗣聲請人於同年十一月二
    十八日具狀提起上訴，聲明撤銷原判決，惟亦經原審同年十
    二月五日以原告提起上訴於法不合，且無從補正瑕疵為由，
    而裁定上訴駁回；嗣該裁定於同年十二月二十三日確定，聲
    請人於同年十二月二十八日具狀聲請本件再審，聲明撤銷原
    裁定等情，業經原審調閱九十六年度重附民字第一二九號附
    帶民事訴訟全卷查明屬實，且有該裁定影本在卷可稽（見原
    審卷第二十一頁）。抗告人係就不得為再審對象之上開「確
    定裁定」提起再審，揆諸前揭規定與說明，其聲請再審之程
    序即有違背，且無從補正，原審依上開理由，裁定駁回其再
    審之聲請，並無不當，抗告人就該裁定提起抗告為無理由，
    亦應予駁回。
五、據上論斷，依刑事訴訟法第四百十二條，裁定如主文。
中    華    民    國    97    年    2     月    22    日
                  刑事第十六庭審判長法  官  葉騰瑞
                                    法  官  王炳梁
                                    法  官  莊明彰
以上正本證明與原本無異。
不得再抗告。
                                    書記官  吳金來
中    華    民    國    97    年    2     月    22    日


司法院資訊處製作；財團法人民間司法改革基金會備份。
